【裁判字號】    99,審易,601
【裁判日期】    990720
【裁判案由】    竊盜
【裁判全文】
臺灣士林地方法院刑事判決             99年度審易字第601號
公  訴  人  臺灣士林地方法院檢察署檢察官
被      告  甲○○
上列被告因竊盜案件，經檢察官提起公訴（99年度偵字第3541號
），被告於準備程序中就被訴事實為有罪之陳述，本院裁定改依
簡式審判程序審理，並判決如下：
    主  文
甲○○竊盜，累犯，共肆罪，各處有期徒刑肆月，如易科罰金，
均以新臺幣壹仟元折算壹日。又無故侵入他人住宅，累犯，處有
期徒刑參月，如易科罰金，以新臺幣壹仟元折算壹日。應執行有
期徒刑壹年參月，如易科罰金，以新臺幣壹仟元折算壹日。
    事實及理由
一、本件犯罪事實及證據，除引用檢察官起訴書所載（如附件起
    訴書）外，另更正並補充：(一)犯罪事實部分：甲○○前於民
    國90年間，因竊盜案件，經本院以90年度簡字第1765號判決
    處有期徒刑3 月確定，於95年8 月13日縮刑期滿執行完畢。
    又於96年間，因竊盜案件，經本院以96年度士簡字第1335號
    判決處拘役40日確定，於97年4 月5 日縮刑期滿執行完畢。
    再於96年間，因施用毒品案件，為本院以96年度訴字第1099
    號判決處有期徒刑10月確定，復因施用毒品案件，經本院以
    96年度訴字第1261號判決處有期徒刑1 年確定，嗣經本院裁
    定應執行有期徒刑1 年8 月確定，於98年11月21日縮刑期滿
    執行完畢。詎其仍不知悔悟，復分別基於意圖為自己不法之
    所有及侵入住宅之犯意，先後於：(1)99年1 月4 日不詳時間
    ，在臺北市南港區○○○路○ 段102 號「千秋香小吃店」內
    ，趁老闆乙○○疏於注意之際，竊取店內乙○○所有價值約
    新臺幣（下同）1 萬元之神明金牌1 面得手；(2)99年1 月29
    日不詳時間，在臺北市○○區○○路78號早餐店內，利用老
    闆丁○○忙於營業之際，竊取店內丁○○所有神明金牌2 面
    （價值約2 萬元）得手；(3)99年2 月4 日下午5 時30分許，
    在臺北市信義區○○○路15巷2 號，利用屋主丙○○出門倒
    垃圾未關門之機會，無故侵入屋內客廳竊取丙○○所有神明
    金牌1 面（價值約5,000 元）得手；(4)於99年2 月9 日上午
    10時30分許，假藉拜訪友人名義進入戊○○位在臺北市○○
    區○○路2 段126 號2 樓住處，利用戊○○尚在盥洗之際，
    竊取客廳內戊○○所有神明金牌9 面（價值約3 萬元）得手
    。嗣甲○○將所竊得上開金牌，持往臺北市南港區○○○路
    ○ 段99之8 號1 樓「皇冠銀樓」，向不知情老闆林鴻志典賣
    金錢，供己花費一空。(二)被告甲○○於本院準備程序期日及
    審理時之自白核與起訴書所載之證據相符，足見被告上開任
    意性自白與事實相符，本件事證明確，被告犯行洵堪認定，
    應依法論科。
二、核被告就上開犯罪事實(1)至(4)所為，均係犯刑法第320 條第
    1 項普通竊盜既遂罪。又就上開犯罪事實(3)部分，被告係無
    故侵入告訴人即被害人丙○○之住處，另犯刑法第306 條第
    1 項之無故侵入住宅罪，公訴意旨雖已敘明被告侵入住宅之
    犯行，惟漏未論以上開罪名，核屬疏漏，惟已據實行公訴之
    檢察官於本院審理時補充起訴法條，併此敘明。被告所犯上
    開5 罪，犯意個別，應分論併罰。又被告有上述所載前科執
    行情形，此有臺灣高等法院被告前案紀錄表1 份在卷可佐，
    其於前案有期徒刑執行完畢後，5 年以內故意再犯本件有期
    徒刑以上之罪，為累犯，均應依法加重其刑。爰審酌被告曾
    有竊盜前科，經執行完畢後仍冀望不勞而獲屢次竊取他人財
    物，惟其犯後已坦承犯行，態度尚稱良好，及其犯罪之動機
    、目的、手段、智識程度、家庭經濟狀況等一切情狀，分別
    量處如主文所示之刑，並均諭知易科罰金折算標準，且定其
    應執行之刑，以示懲儆。
三、另公訴人雖以被告前已有多次竊盜犯罪前科，足見具有犯罪
    習慣，求處被告應執行有期徒刑1 年3 月，併請求依法宣告
    強制工作，惟依卷附臺灣高等法院被告前案紀錄表所示，被
    告雖曾有數次竊盜前科，惟最後1 次竊盜犯行係在96年10月
    間，與本件相距已逾2 年，尚難遽認其確有犯罪習慣，是公
    訴人之請求礙難准許。
據上論斷，應依刑事訴訟法第273 條之1 第1 項、第299 條第1
項前段、第310 條之2 、第454 條，刑法第306 條、第320 條第
1 項、第47條第1 項、第51條第5 款、第41條第1 項、第8 項，
刑法施行法第1 條之1 第1 項、第2 項前段，判決如主文。
本案經檢察官張紜瑋到庭執行職務。
中    華    民    國    99    年    7     月    20    日
                  刑事第一庭法  官  雷雯華
以上正本證明與原本無異。
如不服本判決應於收受判決後10日內向本院提出上訴書狀，並應
應敘述具體理由。其未敘述上訴理由者，應於上訴期間屆滿後20
日內向本院補提理由書(均須按他造當事人之人數附繕本)「切勿
逕送上級法院」。
                            書記官  陳麗津
中    華    民    國    99    年    7     月    20    日
附錄本判決論罪科刑法條依據：
刑法第306條
無故侵入他人住宅、建築物或附連圍繞之土地或船艦者，處1 年
以下有期徒刑、拘役或3 百元以下罰金。
無故隱匿其內，或受退去之要求而仍留滯者，亦同。
刑法第320條
意圖為自己或第三人不法之所有，而竊取他人之動產者，為竊盜
罪，處5 年以下有期徒刑、拘役或5 百元以下罰金。
意圖為自己或第三人不法之利益，而竊佔他人之不動產者，依前
項之規定處斷。
前二項之未遂犯罰之。

司法院資訊處製作；財團法人民間司法改革基金會備份。
